臺灣基隆地方法院民事裁定  
109年度補字第820號
原      告  張素珠  

被      告  張兩傳  
            張煒翔  

            翁添源  

            蔡順隆  

            蔡榮龍  

            蔡榮貴  


上列當事人間請求分割共有物事件，本院裁定如左：
    主  文
本件訴訟標的價額核定為新臺幣陸拾壹萬壹仟伍佰肆拾伍元。
原告至遲應於前開核定訴訟標的價額之裁定確定後五日內，向本
院補繳第一審裁判費新臺幣陸仟柒佰貳拾元。如逾期未補繳，即
以裁定駁回其訴。
    理  由
一、按訴訟標的之價額，由法院核定。核定訴訟標的之價額，以
    起訴時之交易價額為準。民事訴訟法第77條之1第1項、第2
    項前段分別定有明文。又按共有物或公同共有物分割之訴，
    其訴訟標的之價額，以原告因分割所受利益之客觀價額為準
    （司法院32年院字第2500號解釋參照）。
二、原告起訴主張坐落新北市○○區○○段000○000地號土地(下分別
    稱系爭167地號土地、系爭169地號土地)為兩造共有，請求
    原物分割，其訴訟標的價額應以原告因分割所受利益之價額
    為準，並依原告之應有部分12分之1計算，核定為新臺幣（
    下同）611,545元【計算式：｛（系爭167地號土地民國109年
    1月公告現值每平方公尺3,200元×土地面積728.87平方公尺
    ）＋（系爭169地號土地109年1月公告現值每平方公尺4,700
    元×土地面積1065.14平方公尺）｝×原告應有部分12分之1＝61
    1,545元(元以下四捨五入)】。
三、按因財產權而起訴，其訴訟標的之金額或價額在新臺幣十萬
    元以下部分，徵收一千元；逾十萬元至一百萬元部分，每萬
    元徵收一百元；逾一百萬元至一千萬元部分，每萬元徵收九
    十元；逾一千萬元至一億元部分，每萬元徵收八十元；逾一
    億元至十億元部分，每萬元徵收七十元；逾十億元部分，每
    萬元徵收六十元；其畸零之數不滿萬元者，以萬元計算，民
    事訴訟法第77條之13定有明文。又依「臺灣高等法院民事訴
    訟、非訟事件、強制執行費用提高徵收數額標準」規定，訴
    訟標的之金額或價額逾十萬元部分，加徵原定數額十分之一
    。本件訴訟標的之價額為611,545元，應徵收第一審裁判費6
    ,720元。
四、當事人對於本院核定訴訟標的價額之裁定，得於10日內抗告
    ，故原告至遲應於本院前開核定訴訟標的價額之裁定確定後
    5日內，向本院補繳第一審裁判費6,720元。如逾期未補繳，
    即以裁定駁回其訴。
五、依民事訴訟法第77條之1、第249條第1項但書規定，裁定如
    主文。
中　　華　　民　　國　　110 　年　　2 　　月　　19　　日
                  民事庭法　官　姚貴美
右為以上正本係照原本作成。
一、如不服本裁定主文第一項，得於本裁定送達後十日向本院提
    出抗告狀，並繳納抗告裁判費新臺幣一千元，抗告於臺灣高
    等法院。
二、對本裁定主文第二項，不得抗告。
中　　華　　民　　國　　110 　年　　2 　　月　　19　　日
                        書記官　湯惠芳